# 请教版主及列位：联营企业是上市公司的会计处理.

提问人：wx_599ad7519346 时间：2019-01-17 13:30:00
请教陈版及各位，如果一家企业持有某上市公司股权，有重大影响，作为长期股权投资权益法核算。年末时，上市公司的财务数据属于内幕消息无法获取，这种情况下期末怎样确认对被投资单位的收益变动呢？有相关的规定或者案例吗？

回答人：chenyiwei
遇到这种情况，建议事先与该联营企业（上市公司）协调年报公告时间，并争取在法律法规和业务规则允许的范围内提前获取相关信息（当然，需要签署保密协议，作为内幕信息知情人报备等）本企业尽可能与该上市公司同时或者比该上市公司晚一两天报出年度财务报表。

提问人：wx_599ad7519346 时间：2019-01-17 21:34:11
谢谢版主的回复！如果该联营企业（上市公司）不同意提前披露利润的数据，是否有其他方法处理呢，比如使用前三季度利润年化后，或者其他方法？辛苦版主！

回答人：chenyiwei
要看这样的估计是否可靠。例如周期性、季节性很强的行业这样处理就不恰当。关键还是看影响的重要性。